# 实际利率

提问人：ZJG19811121 时间：2014-09-25 14:50:41
持有至到期投资，，，金融资产采用摊余成本计量，并按照实际利率计算各期的利息收入，，， 对于实际利率，我们通常采用内插法求内含报酬率，即实际利率； 如果，对于各期间现金流不一致的情况，比如1-5年 100 万，6-10年 150 万，11-12年 200 万，，，出现这种不均匀的情况，内插法应该是不好用了； 对于按照金融资产核算的BOT项目（阶梯水价等），实际利率如何确定？请教有实务经验的朋友

回答人：chenyiwei
内插法是手工计算情况下使用的方法，现在已经很少用。目前主要使用Excel中的IRR()函数或其他更专业的软件工具计算实际利率。